臺灣臺北地方法院民事判決
110年度訴字第4138號
原      告  台新國際商業銀行股份有限公司

法定代理人  尚瑞強  


訴訟代理人  謝翰儀  
被      告  涂金菊  


上列當事人間請求給付簽帳卡消費款等事件，本院於民國110年1
0月25日言詞辯論終結，判決如下：
    主  文
被告應給付原告新臺幣參拾捌萬肆仟捌佰玖拾肆元，及自民國九
十五年五月二十三日起至民國一百零四年八月三十一日止，按週
年利率百分之二十計算之利息，暨自民國一百零四年九月一日起
至清償日止，按週年利率百分之十五計算之利息。
被告應給付原告新臺幣壹拾伍萬貳仟陸佰貳拾柒元，及自民國九
十五年八月二十六日起至民國一百零四年八月三十一日止，按週
年利率百分之二十計算之利息，暨自民國一百零四年九月一日起
至清償日止，按週年利率百分之十五計算之利息。
被告應給付原告新臺幣參拾壹萬伍仟玖佰陸拾肆元，及自民國九
十五年七月二十六日起至清償日止，按週年利率百分之十三點五
計算之利息，暨自民國一百零七年六月二十六日起至清償日止，
逾期在六個月以內者，按上開利率百分之十，逾期超過六個月者
，按上開利率百分之二十計算之違約金。
訴訟費用由被告負擔。
    事實及理由
壹、程序方面：
一、按當事人得以合意定第一審管轄法院，但以關於由一定法律
    關係而生之訴訟為限；前項合意，應以文書證之。民事訴訟
    法第24條定有明文。經查，本件依兩造簽訂之台新銀行YouB
    e予備金信用貸款約定書第17條、台新銀行信用卡會員約定
    條款第26條（下稱信用卡會員約定條款）、台新銀行信用貸
    款借據暨約定書第21條約定，合意以本院為管轄第一審法院
    ，故本院就本件有管轄權，合先敘明。
二、復按訴狀送達後，原告不得將原訴變更或追加他訴，但擴張
    或減縮應受判決事項之聲明者，不在此限。民事訴訟法第25
    5條第1項第3 款定有明文。本件原告原起訴聲明第2、3項為
    ：被告應給付原告新臺幣（下同）15萬2,627元，及自民國9
    5年4月28日起至104年8月31日止，按週年利率20%計算之利
    息，及自104年9月1日起至清償日止，按週年利率15%計算之
    利息。被告應給付原告31萬5,964元，及自95年7月26日起至
    清償日止，按週年利率13.5%計算之利息，及自107年6月25
    日起，其逾期在六個月以內按上開利率之一成計算，逾期超
    過六個月以上按上開利率之二成計算之違約金。嗣於110年8
    月11日具狀變更聲明如主文第2、3項所示（見本院卷第57頁
    ），核屬減縮應受判決事項之聲明，揆諸前開規定，自應准
    許。　　
三、本件被告未於言詞辯論期日到場，核無民事訴訟法第386條
    各款所列情形，應依原告之聲請，由其一造辯論而為判決。
貳、實體方面：　　
一、原告起訴主張：
  ㈠被告於90年11月26日向伊申請「台新銀行YouBe予備金現金卡
    信用貸款」（帳號：000000000000000號），依約定書第1條
    約定，被告得以金融卡提款或轉帳方式動撥貸款額度之現金
    ，惟被告應於每月之繳款截止日依約繳納每月應還之金額，
    並約定借款期間自90年11月26日起至91年11月26日止，倘屆
    期時，如雙方未為反對續約之意思表示，得以同一內容繼續
    延長一年，不另換約，其後每年屆期時亦同。又依約定書第
    5條約定，被告應於每月之繳款截止日繳納每月應還金額。
    利息則依約定書第3條、第8條約定，按週年利率20%計算，
    按日計息；如遲延還本或付息時，自應付還本日或付息日之
    翌日起至清償日止，依週年利率20% 計算利息；倘債務視為
    全部到期時，被告同意自債務全部之應付還款日起至清償日
    止，按週年利率20% 計算利息。復自銀行法47條之1於104年
    9月1日施行後，利息改依週年利率15% 計算。嗣被告未依約
    還款，截至95年5月22日止，尚欠本金384, 894元未按期給
    付，依約定書第9條第1款約定，被告已喪失期限利益，所有
    借款視為全部到期，除應給付上開積欠款項外，並應給付自
    95年5月23日起至104年8月31日止按週年利率20%計算之利息
    ，暨自104年9月1日起至清償日止按週年利率15%計算之利息
    。  
  ㈡被告前向伊請領信用卡使用，並領用卡號為0000-0000-0000-
    0000之信用卡，依約被告得於各特約商店記帳消費，但所生
    應付帳款應於繳款截止日前清償或以循環信用方式繳付最低
    應繳金額，並約定循環信用利息之計算方式，係將每筆得計
    入循環信用本金之帳款，自各筆帳款實際墊款日起以週年利
    率20% 計算至清償日止。又自銀行法47條之1於104年9月1日
    施行後，循環信用利息改依週年利率15% 計算。被告截至95
    年4月27日止，尚欠15萬2,627元未清償，依信用卡會員約定
    條款第23條第1項第3款、第24條第1項約定，被告已喪失期
    限利益，除應給付上開積欠款項外，並應給付自95年8月26
    日起至104年8月31日止按週年利率20%計算之利息，暨自104
    年9月1日起至清償日止按週年利率15%計算之利息。
　㈢被告於94年3月24日向原告申請信用貸款35萬元，借款期間自
    94年3月24日起至99年3月24日止，利息按固定年率13.5％計
    算，又依信用貸款約定書第6條約定，如遲延還本或付息時
    ，除就遲延還本部分依上開約定利率計付遲延利息外，另就
    逾期6個月以內者，按上開利率之10%，逾期超過6個月者，
    按上開利率之20%計付違約金。詎被告自95年7月25日後未依
    約清償，依約喪失期限利益，尚欠本金31萬5,964元，依信
    用貸款約定書第7條第1款約定，債務視為全部到期，除應給
    付上開積欠款項外，並應給付自95年7月26日起至清償日止
    之利息，及自107年6月26日起至清償日止之違約金。
  ㈣爰依兩造間所簽訂之現金卡信用貸款契約、信用卡契約、信
    用貸款契約及消費借貸法律關係提起本件訴訟等語。並聲明
    ：如主文第1、2、3項所示。　　
二、本件被告未於言詞辯論期日到場，亦未提出書狀作任何聲明
    或陳述。
三、經查，原告主張之上開事實，業據其提出YouBe予備金信用
    貸款約定書、增補約定書、催收帳卡查詢、YouBe歷史交易
    查詢、帳務明細、信用卡會員約定條款、信用卡申請書、帳
    務總覽、信用貸款借據暨約定書、催收帳卡查詢、帳戶還款
    明細查詢畫面為證（見本院卷第11-44頁）；被告經於相當
    時期受合法之通知，而於言詞辯論期日不到場，亦未提出準
    備書狀爭執，依民事訴訟法第280條第3項準用第1項規定，
    視同對原告主張之前述事實為自認，自堪信原告主張為真實
    。從而，原告依現金卡信用貸款契約、信用卡契約、信用貸
    款契約及消費借貸法律關係，請求被告給付如主文第1、2、
    3項所示之本金、利息及違約金，為有理由，應予准許。
四、訴訟費用負擔之依據：民事訴訟法第78條。
中　　華　　民　　國　　110 　年　　10　　月　　27　　日
                  民事第一庭    法　官　吳佳薇
以上正本係照原本作成。
如對本判決上訴，須於判決送達後20日內向本院提出上訴狀。如
委任律師提起上訴者，應一併繳納上訴審裁判費。
中　　華　　民　　國　　110 　年　　10　　月　　27　　日
                                書記官　陳弘毅